# 自己用图形总结的关联方识别

提问人：2764381524 时间：2018-06-01 14:37:08
谢谢楼主

回答人：chenyiwei
需要注意的是：这是会计准则下的关联方认定口径。在证券、国资、金融监管的口径下，关联方的范围都各有差异，不能混淆。

提问人：W927006 时间：2018-06-02 09:32:15
有什么样的区别？哪些法规制度里有认定标准？chenyiwei版主有时间时讲一下哈

回答人：chenyiwei
类似问题已经讨论过很多，在《计学撮要 2011 》中也有会计准则和证券监管口径下关联方关系及其交易认定口径差异的对比说明。

提问人：1043002427 时间：2019-06-30 19:49:48
请问a在非同一控制下从c手中购买了b51%的股权，c现在还有b34%的股权，那么a和c属于关联方吗？a和c的控股子公司是关联方吗？a和c的母公司是关联方吗？a和b高管投资的公司是关联方吗？求指教

回答人：chenyiwei
你所说的情形，正常情况下均不构成关联方关系。